【裁判字號】    95,訴,3336
【裁判日期】    951229
【裁判案由】    毒品危害防制條例
【裁判全文】
臺灣高雄地方法院刑事判決              95年度訴字第3336號
公  訴  人  臺灣高雄地方法院檢察署檢察官
被      告  乙○○
上列被告因違反毒品危害防制條例案件，經檢察官提起公訴（95
年度毒偵字第6810號），嗣因被告就被訴事實為有罪之陳述，本
院並聽取當事人之意見後，改依簡式審判程序進行，判決如下：
    主  文
乙○○施用第一級毒品，累犯，處有期徒刑柒月。
    事  實
一、乙○○前因施用毒品案件，經本院以92年度毒聲字第2163號
    裁定送強制戒治後，於92年10月24日因停止其處分出所，並
    於93年4月7期滿強制戒治執行完畢，由臺灣高雄地方法院檢
    察署檢察官以93年度戒毒偵字第265 號為不起訴處分書確定
    。又因詐欺罪，經本院以93年度簡字第3066號判決判處有期
    徒刑6月確定，並於94年3月21日易科罰金執行完畢。詎其仍
    不知戒除毒癮，明知海洛因在我國係主管機關（行政院）公
    告查禁之第一級毒品，不得施用、持有，竟仍基於施用第一
    級毒品海洛因之犯意，於民國95年6 月21日某時許，在某公
    園廁所內，以將海洛因置入針筒後摻水注射靜脈血管之方式
    施用海洛因1次。嗣於同年6月24日18時30分許，乙○○與女
    友蘇子萱一同行經高雄市○○區○○里○○○路135 號前時
    ，因員警發現蘇子萱係查報之協尋人口，乙○○即與蘇子萱
    一同隨員警前往警局，員警在得知乙○○有施用毒品前科後
    ，遂在其同意之下採驗尿液，經送驗後呈現鴉片類陽性反應
    ，始查知上情。
二、案經高雄市政府警察局新興分局報請臺灣高雄地方法院檢察
    署檢察官偵查起訴。
    理  由
壹、程序方面：
    按本件被告乙○○所犯係死刑、無期徒刑、最輕本刑為三年
    以上有期徒刑以外之罪，其於準備程序就前揭被訴事實為有
    罪之陳述，經受命法官告知簡式審判程序之旨，並聽取其與
    公訴人之意見後，本院認無不得或不宜改依簡式審判程序進
    行之處，爰依刑事訴訟法第二百七十三條之一第一項、第二
    百八十四條之一，裁定本件由受命法官獨任進行簡式審判程
    序，合先敘明。
貳、實體方面：
一、訊據被告乙○○對於上揭犯罪事實業於本院調查、審理時坦
    承不諱，且被告於95年6 月24日為警查獲時所採集之尿液送
    驗結果，係呈鴉片類陽性反應，此有長榮大學0000000 號確
    認報告及姓名暨代碼對照表在卷可稽。按：海洛因施用入人
    體後水解還原成嗎啡，再循嗎啡之代謝方式排出體外，業據
    行政院衛生署藥物食品檢驗局七十三藥檢壹字第○三○二二
    一號函說明綦詳，且依醫學臨床實驗及根據英國藥學會出版
    Isolation and Indentificationof Drugs乙書第293頁載明
    ：海洛因經注射入人體後，在體內迅速水解成6Monoacety I
    morphine，再緩緩繼續水解成嗎啡，然後再循嗎啡之代謝方
    式排出，同書第431至432頁並載有：嗎啡經注射入人體後，
    約百分之五十以上於八小時內自尿中排出，至二十四小時排
    出約百分之九十，但四十八小時後仍有微量可檢出等語。再
    者，前揭尿液檢驗報告載明係以ＧＣ／ＭＳ（即氣相層析質
    譜儀分析法）方法檢驗，而該方法之原理係檢品經氣化後，
    通過層析管分離純化，再將純化後之成分循序送入質譜儀做
    個別鑑定。因質譜儀所測定之圖譜，在化學上被公認具有指
    紋特性，故可據以完全判定該檢品係為何種化合物。職是，
    台北榮民總醫院即認為「若以氣相層析質譜儀（ＧＣ／ＭＳ
    ）作藥物及其代謝產物之定性及定量分析，幾乎不會有偽陽
    性反應產生」，此經該院八十三年四月七日以八三北總內字
    第三○五九號函示明確。準此而論，被告之尿液經以氣相層
    析質譜儀分析法檢驗，既係呈鴉片類陽性反應，顯見被告應
    有在前揭犯罪時間施用第一級毒品海洛因之行為甚明。
二、查被告前因施用毒品案件，經本院以92年度毒聲字第2163號
    裁定送強制戒治後，於92年10月24日因停止其處分出所，並
    於93年4月7期滿強制戒治執行完畢，由臺灣高雄地方法院檢
    察署檢察官以93年度戒毒偵字第265 號為不起訴處分書確定
    之事實，有本院被告院內索引卡紀錄表、臺灣高等法院被告
    全國前案紀錄表、臺灣高雄地方法院檢察署刑案資料查註紀
    錄表、93年度戒毒偵字第265 號不起訴處分書在卷可按。是
    被告於涉本案之前，業曾犯施用毒品，並於強制戒治執行完
    畢釋放後之5 年內，再犯本件施用第一級毒品海洛因，事證
    應屬明確，其犯行應堪認定，應依法論科。
三、查海洛因屬毒品危害防制條例第2條第2項第1 款所規定之第
    一級毒品，核被告所為，係犯毒品危害防制條例第10條第 1
    項施用第一級毒品罪。被告持有第一級毒品，進而施用，其
    持有毒品之低度行為，應為施用第一級毒品之高度行為所吸
    收，不另論罪。被告因詐欺罪，經本院以93年度簡字第3066
    號判決判處有期徒刑6月確定，並於94年3月21日易科罰金執
    行完畢等情，有台灣高雄地方法院檢察署刑案資料查註紀錄
    表及台灣高等法院被告前案紀錄表可按，其於有期徒刑執行
    完畢後5 年以內再犯有期徒刑以上之罪，為累犯，應依修正
    前刑法第47條第1項規定加重其刑。(按94年2月2日修正公布
    後刑法第2條第1項規定：「行為後法律有變更者，適用行為
    時之法律。但行為後之法律有利於行為人者，適用最有利於
    行為人之法律」。而此係為規範行為後法律變更所生新舊法
    律比較適用之準據法（最高法院95年度第8 次刑事庭會議參
    照）。就累犯之新舊法規定比較後，本件被告無論依新法或
    舊法規定，均構成累犯，並無較有利或不利之情形。）本院
    審酌被告施用毒品，足以戕害其身心，滋生其他犯罪，惡化
    治安，嚴重損及公益，且被告前曾犯施用毒品，甫經強制戒
    治期滿，竟於5 年內再為本件施用毒品犯行，顯見其不思悔
    改，戒毒自制力亦不佳；惟念及被告於犯後即能坦承犯行，
    態度良好，且施用毒品行為於本質上係屬自我戕害行為，反
    社會性之程度應屬較低等一切情狀，酌情量處如主文所示之
    刑。
據上論斷，應依刑事訴訟法第273 條之1 第1 項、第284條之1、
第299條第1項前段，毒品危害防制條例第10條第1項，刑法第2條
第1 項前段、修正前刑法第11條、第47條第1項，判決如主文。
本案經檢察官甲○○到庭執行職務。
中    華    民    國    95    年    12    月    29    日
                  刑事第十一庭    法  官  吳金芳
以上正本證明與原本無異。
如不服本判決，應於收受送達後10日內，向本院提出上訴書。
中    華    民    國    95    年    12    月    29    日
                                  書記官  劉音利
附錄本件論罪科刑法條：
毒品危害防制條例第10條第1項
施用第一級毒品者，處 6 月以上 5 年以下有期徒刑。


司法院資訊處製作；財團法人民間司法改革基金會備份。
